【裁判字號】    99,審易,698
【裁判日期】    990506
【裁判案由】    竊盜
【裁判全文】
臺灣士林地方法院刑事判決             99年度審易字第698號
公  訴  人  臺灣士林地方法院檢察署檢察官
被      告  甲○○
上列被告因竊盜案件，經檢察官提起公訴（99年度偵字第1397號
），被告於準備程序中就被訴事實為有罪之陳述，本院裁定改依
簡式審判程序審理，並判決如下：
    主  文
甲○○竊盜，累犯，處有期徒刑陸月，扣案之機車鑰匙壹支沒收
。又竊盜，累犯，處有期徒刑柒月。應執行有期徒刑拾壹月，扣
案之機車鑰匙壹支沒收。
    事實及理由
一、本件犯罪事實及證據，除引用檢察官起訴書所載（如附件起
    訴書）外，另更正並補充：(一)犯罪事實部分：甲○○前於民
    國94年間，因施用毒品、竊盜、詐欺等案件，分別經法院判
    決處有期徒刑1 年6 月、8 月、4 月、4 月、9 月、4 月確
    定，再經法院裁定減刑為有期徒刑9 月、4 月、2 月、2 月
    、4 月又15日、2 月確定，再經臺灣宜蘭地方法院以97年度
    聲字第94號裁定應執行有期徒刑1 年8 月確定，於97年7 月
    22日執行完畢（構成累犯）。(二)被告甲○○於本院準備程序
    期日及審理時之自白核與起訴書所載之證據相符，足見被告
    上開任意性自白與事實相符，本件事證明確，被告犯行洵堪
    認定，應依法論科。
二、核被告2 次所為，均係犯刑法第320 條第1 項普通竊盜既遂
    罪。被告2 次犯行，犯意個別，應分論併罰。又被告有上述
    所載前科執行情形，此有臺灣高等法院被告前案紀錄表1 份
    在卷可佐，其於前案有期徒刑執行完畢後，5 年以內故意再
    犯本件有期徒刑以上之罪，為累犯，均應依法加重其刑。爰
    審酌被告曾有竊盜前科，經執行完畢後仍冀望不勞而獲竊取
    他人財物，惟其犯後已坦承犯行，態度尚稱良好，所竊部分
    財物業經被害人領回，及其犯罪之動機、目的、手段、智識
    程度、家庭經濟狀況等一切情狀，分別量處如主文所示之刑
    ，且定其應執行之刑，以示懲儆。公訴人雖於本案求處被告
    應執行有期徒刑1 年2 月，併請依竊盜犯贓物犯保安處分條
    例第3 條第1 項之規定，諭知被告於刑之執行前令入勞動處
    所強制工作。惟查，被告於本院審理中辯稱：竊取機車之情
    形是伊去汐止與朋友喝酒，要回家，身上沒有錢坐車，即以
    伊所有機車鑰匙插入該機車騎走。又另外所竊鋼條看起來像
    廢鐵，與營建廢棄物丟在一起，伊看鋼鐵都生銹了，但伊承
    認那些鋼條是失主還要使用的，伊所為是竊盜行為等語；再
    參之卷附臺灣高等法院被告前案紀錄表所示，被告係於94年
    間曾涉犯竊盜案件，為法院判決有罪確定，已於97年7 月22
    日執行完畢，迄至98年間始有本件2 次竊盜犯行，而法院最
    重之判決為有期徒刑4 月，是被告所辯尚堪採信，難認其有
    犯罪之習慣，而公訴人上開請求自難准許。至被告行竊所用
    之機車鑰匙1 支為其所有供本件犯罪所用之物，此為被告在
    本院審理時供承明確，乃依法宣告沒收。
據上論斷，應依刑事訴訟法第273 條之1 第1 項、第299 條第1
項前段、第310 條之2 、第454 條，刑法第320 條第1 項、第47
條第1 項、第51條第5 款、第38條第1 項第2 款，刑法施行法第
1 條之1 第1 項、第2 項前段，判決如主文。
本案經檢察官江耀民到庭執行職務。
中    華    民    國    99    年    5     月    6     日
                  刑事第一庭法  官  雷雯華
以上正本證明與原本無異。
如不服本判決應於收受判決後10日內向本院提出上訴書狀，並應
應敘述具體理由。其未敘述上訴理由者，應於上訴期間屆滿後20
日內向本院補提理由書(均須按他造當事人之人數附繕本)「切勿
逕送上級法院」。
                            書記官  陳麗津
中    華    民    國    99    年    5     月    6     日
附錄本判決論罪科刑法條依據：
刑法第320條
意圖為自己或第三人不法之所有，而竊取他人之動產者，為竊盜
罪，處5 年以下有期徒刑、拘役或5 百元以下罰金。
意圖為自己或第三人不法之利益，而竊佔他人之不動產者，依前
項之規定處斷。
前二項之未遂犯罰之。

司法院資訊處製作；財團法人民間司法改革基金會備份。
